臺灣南投地方法院民事簡易裁定
111年度投簡字第367號
原      告  江昇洋  

被      告  南投監理站站長

上列當事人間請求損害賠償事件，本院裁定如下：
    主  文
原告之訴駁回。
訴訟費用由原告負擔。　　
    事實及理由
一、當事人起訴，應以訴狀表明當事人及法定代理人、訴訟標的
    及其原因事實及應受判決事項之聲明，提出於法院為之，倘
    未表明，其起訴不合程式，審判長應定期間先命補正，民事
    訴訟法第244條第1項、第249條第1項第6款定有明文（最高
    法院107年度台上字第2304號判決要旨參照）。民事訴訟乃
    係當事人間就私法上權利義務之紛爭，請求法院為判決之程
    序。故民事訴訟必有：㈠特定之當事人；亦即請求判決之人
    及其相對人（原告、被告）。㈡私法上權利義務之紛爭。㈢請
    求法院為如何內容之判決，以保護其私法上之權利，即一定
    之明確聲明（應受判決事項之聲明）。訴必具備上述三要素
    ，始為完整。雖有對立之當事人及私法上權利義務之紛爭，
    而無請求法院為如何判決之內容，即非完整之訴（最高法院
    109年度台抗字第1303號裁定要旨參照）。所稱之「應受判
    決事項之聲明」乃請求判決之結論，亦係請求法院應為如何
    判決之聲明，如當事人獲勝訴之判決，該聲明即成為判決之
    主文，並為將來據以強制執行之依據及範圍。是以原告提起
    給付之訴，依上揭起訴必備程式之規定，所表明訴之聲明（
    給付內容及範圍）與法院所為之判決主文，均必須明確一定
    、具體合法、適於強制執行（最高法院98年度台上字第599
    號判決要旨參照）。提起民事訴訟，應依民事訴訟法第77條
    之13規定繳納裁判費，此為必須具備之程式。於簡易訴訟程
    序，原告之訴不合程式者，法院應以裁定駁回之，但其情形
    可以補正者，審判長應定期間命其補正，民事訴訟法第436
    條第2項及第249條第1項第6款分別定有明文。
二、本件原告於民國111年5月31日具狀提起本件訴訟，其主張：
    我現在依民法控告南投監理站站長毀損罪並要求賠償我遭竊
    取報廢毀損掉的新普重125機車（含改裝費用和材料費）等
    語，惟未就具體求償金額請求法院應為如何判決之聲明，本
    院於111年6月27日以111年投補字第169號民事裁定，命原告
    於本裁定送達翌日起7日內，補正應受判決事項之聲明，依
    據查報後之聲明自行依照民事訴訟法第77條之13所定費率，
    按本件訴訟標的金額或價額補繳裁判費。前揭裁定於111年7
    月11日送達原告，原告另於111年7月21日具狀以：「另111
    年度投補字169號是啥案？」；又於111年8月4日具狀以：「
    南投地院，169號案先終結或置下」，原告未就應受判決事
    項之聲明予以補正，且民事訴訟採當事人處分權主義，就訴
    訟之開啟，法院審理之對象及範圍，均由原告決之。換言之
    ，原告不得就對誰提起何種訴訟請求何種內容諉為不知。基
    此，原告仍未補正應受判決事項之聲明，並補繳第一審裁判
    費，此有送達證書、多元化案件繳費查詢清單、本院南投簡
    易庭民事查詢簡答表暨所附答詢表在卷可稽，應認原告之訴
    顯不合法，應予駁回。
三、依民事訴訟法第436條第2項、第249條第1項第6款、第95條
    、第78條，裁定如主文。
中　　華　　民　　國　　111 　年　　9 　　月　　2 　　日
                        臺灣南投地方法院南投簡易庭
                              法  官  許慧珍
以上為正本係照原本作成。
如不服本裁定，應於送達後10日內，向本院提出抗告狀並表明抗
告理由，如於本裁定宣示後送達前提起抗告者，應於裁定送達後
10日內補提抗告理由書（須附繕本）。
中　　華　　民　　國　　111 　年　　9 　　月　　2 　　日
                              書記官  藍建文